臺北高等行政法院判決
　　　　　　　　　　　　　　　　　　 94年度簡字第00757號
原　　　告　甲○○
訴訟代理人　張清浩律師
被　　　告　中央健康保險局北區分局
代　表　人　乙○○經理）住同.
上列當事人間因全民健康保險事件，原告不服行政院衛生署中華
民國94年6月29日衛署訴字第0940021293號訴願決定，提起行政
訴訟。本院判決如下：
    主  文
原告之訴駁回。
訴訟費用由原告負擔。
　　事  實
緣原告因放射線治療後頸脊髓病變，曾於民國（下同）91年11月
14日向被告申請核退91年6月7日至91年11月8日分別於桃園榮民
醫院及敏盛綜合醫院施行多次高壓氧治療之費用，經被告檢附相
關病歷資料送請專業審查醫師審查結果，以92年1月20日健保桃
醫字第0920000835號函復，略以原告病例不符合高壓氧治療範圍
，該項治療費用應由原告自付等語，原告不服，向全民健康保險
爭議審議委員會（下稱爭審會）申請爭議審議，遭92年6月23日
（92）權字第12844號審議駁回，遂向行政院衛生署提起訴願，
經該署92年11月4日衛署訴字第0920056620號訴願決定，將原審
定及原核定均撤銷，責由被告查明後另為適法之核定。嗣原告再
於92年11月11日向被告申請核退91年6月7日至92年8月1日（含上
開91年6月7日至91年11月8日期間）分別於桃園榮民醫院及敏盛
綜合醫院施行多次高壓氧治療之費用，經被告再調閱其91年6月
7日至92年8月1日期間所有相關病歷資料，送請專業審查醫師審
查結果，以93年2月2日健保桃醫字第0930001414號函仍否准原告
所請，原告不服，申請爭議審議，經爭審會以93年6月11日（93
）權字第13304號審定撤銷原核定，責由被告查明後另為適法之
核定。原告復於93年4月30日向被告申請核退91年6月7日至92年
11月21日（含上開91年6月7日至92年8月1日）分別於桃園榮民醫
院、敏盛綜合醫院及長庚紀念醫院施行多次高壓氧治療之費用，
共計新台幣（下同）61,200元，經被告再次調閱其91年6月7日至
92年11月21日期間所有相關病歷資料，送請專業審查醫師審查，
以93年8月20日健保桃醫字第0930043249號函，仍否准原告所請
，原告不服，申請爭議審議，經爭審會以94年3月16日（93）權
字第13705號審議駁回，原告猶未甘服，提起訴願，遭決定駁回
，遂向本院提起行政訴訟。茲摘敘兩造訴辯意旨如次：
甲、原告起訴意旨略謂：
一、被告辯稱原告同意自費高壓氧治療費用云云。但依被告所提
    高壓氧治療同意書，原告之配偶許芳慶，係同意在被告審查
    不核准而不付高壓氧治療費用時，才同意自費，並非無條件
    同意自費，果若被告之審核，有應核准而不核准之情形，則
    被告仍應給付該筆治療費用，因此，仍請鈞院審酌被告是否
    應給付原告高壓氧治療費用。
二、雖然原告所罹患鼻咽癌經放射治療所造成之放射性脊髓炎，
    不屬於全民健康保險醫療費用支付標準第2部第2章第6節第3
    項所規定之高壓氧治療適應症。但中央健康保險局應設一項
    公正客觀且合理之審查準則，來審查罕見或新的病症是否應
    在全民健康保險給付之範圍，並非只要不在中央健康保險局
    所訂定之全民健康保險醫療費用支付標準之內，就逕行認定
    不在全民健康保險之範圍內。且上開支付標準，依照司法院
    釋字第524號解釋，僅係全民健康保險法第51條授權主管機
    關對醫療費用及藥價之支出擬訂合理之審核基準，應不得以
    該標準作為不予保險給付範圍之項目依據。
三、全民健康保險基於社會目的，具有保險技術性、醫療服務性
    及社會救助性三種特性。在技術性方面，強調保險給付與保
    險費繳納之對價關係；在醫療服務性方面，則著重於在有限
    保險財源下，對被保險人提供其生活上或醫療上之基本需要
    ，以消除阻礙健康之各種危險；至社會救助性方面，則在於
    強制實施所得再分配或社會資源再分配，以救助不幸罹患傷
    病者，達成社會政策之目的，以滿足社會需要。因此，全民
    健康保險所保障之對象雖係全民基本之醫療照顧，但囿於財
    源之有限性與社會資源之分配正義，全民健康保險對醫療保
    險給付之內容作適當之限制，雖屬必要，惟其所為之限制，
    應有公正客觀且合理之標準才行，不得任由中央健康保險局
    恣意為之。原告認為，若其所罹患之病症，在使用某種診療
    服務後有療效，且不會造成全民健康保險醫療保險給付之重
    大負擔時，中央健康保險局即應予以給付該筆醫療費用，方
    能符合全民健康保險之立法意旨。
四、況行政院衛生署就本案所作之第1次訴願決定時，已知原告
    所罹患之疾病，並不屬全民健保所規定之高壓氧治療適應症
    範圍，但仍因「據桃園榮民醫院醫師表示『高壓氧對放射線
    所造成的後遺症有其療效，建請貴局（即健保局）對59013A
    之疾病項目，是否能增列『頸椎放射性脊髓炎』，以造福病
    患．．」及爭審會審查醫師表示系爭治療「是否應列入健保
    給付範圍，應由健保當局會請中華民國高壓暨海底醫學會，
    重新檢討高壓氧之適應症。依現行規定健保局並無給付之理
    由。」，原告請求將本案系爭高壓氧治療項目納入健保給付
    範疇，宜由健保局審慎斟酌客觀情形，研究處理為由，作為
    撤銷原審定及原核定之理由。就連被告也曾調閱原告91年6
    月7日至92年11月21日期間所有相關病歷資料，送請被告專
    業審查醫師審查，只是當時審定結果認缺乏臨床療效證據而
    已。因此，行政院衛生署與被告應有：若高壓氧治療對原告
    所患之放射性頸脊髓炎有療效時，願意納入健保給付範疇，
    而同意為健保給付之意思存在。另原告所患放射性脊髓炎，
    依國家衛生研究院TCOG放射療法委員會之研究報告，因放射
    治療副作用所發生之脊髓炎可用高壓氧治療。此有原告於93
    年9月21日全民健康保險爭議審議申請書後附證三之「放射
    治療共識」可稽。故原告所罹患之放射性脊髓炎，經高壓氧
    之治療，確有療效，被告應將其列入全民健康保險醫療費用
    之支付範圍。
五、何況，原告請求之自墊醫療費用僅61,200元，對於全民健康
    保險並不會造成重大負擔，又原告係低收入戶，亟需有社會
    扶助，如全民健康保險就罹患有罕見病症，又不會造成全民
    健康保險龐大負擔，且屬低收入戶之民眾，在有療效之情形
    下，仍不給予醫療給付，則難謂符合全民健康保險法對人民
    提供醫療上之基本照顧與社會資源分配正義性之立法意旨。
六、聲請調查證據事項：
  １、請求將原告在91年6月7日至92年11月21日期間所有相關病
      歷資料，送請「中華民國高壓暨海底醫學會」鑑定，鑑定
      事項：對於原告所罹患因鼻咽癌經放射治療所造成之頸椎
      「放射性脊髓炎」，是否有臨床療效證據？
  ２、待證事項：高壓氧治療，對於原告所患之放射性頸脊髓炎
      ，有療效存在。
  ３、理由：
    (1)被告與行政院衛生署，亦曾認為本案是否應予全民健保給
      付，應考量高壓氧治療對於原告所患之放射性頸脊髓炎是
      否有療效。
    (2)而且，行政院衛生署第1次訴願決定書載以，爭審會審查
      醫師表示，系爭治療「是否應列入健保給付範圍，應由健
      保當局會請中華民國高壓暨海底醫學會，重新檢討高壓氧
      之適應症。」。惟嗣後被告並未依第1次訴願決定意旨，
      與「中華民國高壓暨海底醫學會」檢討系爭治療是否應列
      入健保給付範圍，實有未洽。
    (3)此外，原告於92年8月14日至9月19日亦曾因相同病症，在
      林口長庚醫院接受高壓氧治療。此項醫療給付，尚曾經過
      被告審查醫師依當時原告之病情專業判斷而同意給付。雖
      被告認為該給付違反規定，縱使如此，就連林口長庚醫院
      及被告所委請之審查醫師，亦認高壓氧治療對原告所患之
      放射性頸脊髓炎確有療效，否則林口長庚醫院何必實施此
      項治療，並申請全民健保之醫療給付，還經被告同意給付
      。以上，皆為其他醫療院所認為高壓氧治療對原告所患之
      放射性頸脊髓炎之明證！惟被告卻認缺乏臨床療效證據，
      故本案有送請鑑定之必要，以確認高壓氧治療對於原告所
      罹患之病症是否有療效，敬請鈞院准許。
七、本案行政訴訟，牽涉全民健康保險應在何種狀況下給付醫療
    給付之一般性原則，由於該重大法律原則迄今尚未確立，故
    有請鈞院藉本案例予以確立之必要，敬請  鈞院審酌。
八、綜上，訴請撤銷訴願決定、審議決定及原處分，被告應作成
    退還原告自墊醫療費用61,200元之處分，訴訟費用由被告負
    擔。
乙、被告答辯意旨略謂：
一、按「本保險對於保險對象在保險有效期間，發生疾病、傷害
    、生育事故時，依本法規定給與保險給付。」、「保險對象
    發生疾病、傷害或生育事故時，由保險醫事服務機構依本保
    險醫療辦法，給予門診或住院診療服務。」、「醫療費用支
    付標準由保險人及保險醫事服務機構共同擬定，報請主管機
    關核定。」為行為時全民健康保險法第2條、第31條第1項前
    段、第51條第1項所明定。又依全民健康保險醫療費用支付
    標準第2部第2章第6節第3項規定：「通則：二、高壓氧治療
    以下列適應症為限，申報費用時，應附病歷影本。編號5901
    3A放射性組織壞死：1、放射性骨壞死。2、放射性膀胱炎、
    放射性腸炎。（註：需為合併大量出血，經屢次輸血及其他
    治療無效者。）」。
二、有關保險對象因疾病至被告特約醫事服務機構就醫，被告依
    全民健康保險法第2條規定給予保險給付，原告罹患疾病之
    治療應由特約醫事服務機構依全民健康保險醫療費用支付標
    準規定施行醫療，本案敏盛綜合醫院已於治療前向原告解釋
    其病情以高壓氧治療不屬健保規定之適應症，並經原告同意
    自費在案。
三、原告於91年11月14日、92年11月11日、93年4月30日，多次
    向被告申請自墊醫療費用（高壓氧治療）核退申請，本案經
    被告調閱原告就診之3家醫院之相關病歷，並送請被告多位
    專業審查醫師審查結果，均不符合全民健康保險給付高壓氧
    之適應症範圍，被告已多次函復原告在案。
四、另有關長庚醫院於92年8月4日至9月19日期間向被告提出事
    前審查之申請，被告審查醫師依當時原告之病情專業判斷同
    意給付，原告以在長庚醫院之治療已獲被告給付在案，致不
    服被告不予支付就診桃園榮民、敏盛綜合醫院之醫療費用之
    審查結果。
五、被告再調閱其91年6月7日至92年11月21日期間於桃園榮民醫
    院、敏盛綜合醫院、長庚醫院所有相關病歷資料，全卷送請
    專業審查醫師審查，審定結果原告之病情並不符合全民健康
    保險高壓氧治療之給付規範。
六、另被告核准長庚醫院92年8月4日至9月19日期間之該項治療
    ，已違反全民健康保險給付規定乙節，業已將全民健康保險
    爭議審議委員會94年3月16日健爭審字第0940002680號審定
    書通知專業審查作業參考，另因基於有利保險對象之原則，
    被告未對該醫院追扣該筆醫療費用。
七、綜上，請駁回原告之訴，訴訟費用由原告負擔。
    理  由
一、按司法院釋字第524號解釋固明揭：「．．全民健康保險法
    第39條係就不在全民健康保險給付範圍之項目加以規定，其
    立法用意即在明確規範給付範圍，是除該條第1款至第11款
    已具體列舉不給付之項目外，依同條第12款規定：『其他經
    主管機關公告不給付之診療服務及藥品』，主管機關自應參
    酌同條其他各款相類似之立法意旨，對於不給付之診療服務
    及藥品，事先加以公告。．．至同法第51條所謂之醫療費用
    支付標準及藥價基準，僅係授權主管機關對醫療費用及藥價
    之支出擬訂合理之審核基準，亦不得以上開基準作為不保險
    給付範圍之項目依據。．．」，惟該號解釋僅係表明「上開
    法律及有關機關依各該規定所發布之函令與本解釋意旨不符
    部分，均應於本解釋公布之日起兩年內檢討修正。」，並未
    宣示上開法律及有關機關依各該規定所發布之函令與該號解
    釋意旨不符部分「應不予適用」，茲因該號解釋公布之日（
    90年4月20日）起兩年內，相關法律及函令未及檢討修正，
    而全民健康保險制度不能須臾停止運作，是本件仍應依原告
    於91年6月7日至92年11月21日分別於桃園榮民醫院、敏盛綜
    合醫院及長庚紀念醫院施行多次高壓氧治療而自付醫療費用
    之上開法律及有關機關依各該規定所發布之函令為審查判斷
    。況全民健康保險法第31條賦予保險醫事服務機構應盡提供
    醫療服務之責任，係以基本的醫療照顧為前提，其目的無非
    係考量資源分配之效益及公平性。茲就全民健康保險之社會
    保險性質而言，社會保險與社會扶助、社會救濟雖同係基於
    社會連帶與所得重分配而創設之社福制度，惟其制度之設計
    及性質迥然不同。蓋社會扶助、社會救濟所為之給付，僅係
    國家基於財力及社會需要而單方面施惠，故無須考慮對價平
    衡之問題；然全民健康保險則由中央健康保險局為保險人，
    於收受保險費後，對於被保險人及其眷屬所為對等之給付，
    其給付範圍與保險費間應維持一定程度之對價平衡。是以，
    全民健康保險基於社會目的，具有保險技術性、醫療服務性
    及社會救助性三種特性。在技術性方面，強調保險給付與保
    險費繳納之對價關係；在醫療服務性方面，則著重於在有限
    保險財源下，對被保險人提供其生活上或醫療上之基本需要
    ，以消除阻礙健康之各種危險，並非滿足其需求；至社會扶
    助性方面，則在於強制實施所得再分配或社會資源再分配，
    以救助不幸罹患傷病者，達成社會政策之目的，以滿足社會
    需要。因此，全民健康保險所保障之對象雖係全民基本之醫
    療照顧，但囿於財源之有限性與社會資源之分配正義，全民
    健康保險對醫療保險給付之內容作適當之限制，應屬合理且
    有其必要，自難謂與全民健康保險法第31條第1項前段、第
    39條及第41條規定有所牴觸。準此，若被保險人或其眷屬所
    使用之藥品或診療服務逾越全民健康保險醫療保險給付之內
    容，而非在其核定使用藥品或診療服務之適應症範圍內，自
    應由被保險人或其眷屬自行負擔該筆醫藥費用，殊不能僅以
    治療後有效，即要求由全民健康保險局予以全部之給付，以
    符合全民健康保險之立法意旨。
二、按「本保險於保險對象在保險有效期間，發生疾病、傷害、
    生育事故時，依本法規定給與保險給付。」、「保險對象發
    生疾病、傷害或生育事故時，由保險醫事服務機構依本保險
    醫療辦法，給予門診或住院診療服務；．．」、「下列項目
    之費用不在本保險給付範圍：．．十二、其他經主管機關公
    告不給付之診療服務及藥品。」、「醫療費用支付標準及藥
    價基準，由保險人及保險醫事服務機構共同擬訂，報請主管
    機關核定。前項所稱醫療費用支付標準，應以同病同酬原則
    ，並以相對點數反應各項醫療服務之成本。同病同酬之給付
    應以疾病分類標準為依據。」分別為全民健康保險法第2條
    、第31條第1項前段、第39條第12款及第51條所明定。次按
    ，行為時全民健康保險醫療費用支付標準（下稱支付標準）
    第2部第2章第6節第3項規定：「通則：二、高壓氧治療以下
    列適應症為限，申報費用時，應附病歷影本。編號59013A放
    射性組織壞死：1、放射性骨壞死。2、放射性膀胱炎、放射
    性腸炎。（註：需為合併大量出血，經屢次輸血及其他治療
    無效者。）」。
三、本件原告因放射線治療後頸脊髓病變，曾於91年11月14日向
    被告申請核退91年6月7日至91年11月8日分別於桃園榮民醫
    院及敏盛綜合醫院施行多次高壓氧治療之費用，經被告檢附
    相關病歷資料送請專業審查醫師審查結果，以92年1月20日
    健保桃醫字第0920000835號函復，略以原告病例不符合高壓
    氧治療範圍，該項治療費用應由原告自付等語，原告不服，
    向爭審會申請爭議審議，遭92年6月23日（92）權字第12844
    號審議駁回，遂向行政院衛生署提起訴願，經該署92年11月
    4日衛署訴字第0920056620號訴願決定，將原審定及原核定
    均撤銷，責由被告查明後另為適法之核定。嗣原告再於92年
    11月11日向被告申請核退91年6月7日至92年8月1日（含上開
    91年6月7日至91年11月8日期間）分別於桃園榮民醫院及敏
    盛綜合醫院施行多次高壓氧治療之費用，經被告再調閱其91
    年6月7日至92年8月1日期間所有相關病歷資料，送請專業審
    查醫師審查結果，以93年2月2日健保桃醫字第0930001414號
    函仍否准原告所請，原告不服，申請爭議審議，經爭審會以
    93年6月11日（93）權字第13304號審定撤銷原核定，責由被
    告查明後另為適法之核定。原告復於93年4月30日向被告申
    請核退91年6月7日至92年11月21日（含上開91年6月7日至92
    年8月1日）分別於桃園榮民醫院、敏盛綜合醫院及長庚紀念
    醫院施行多次高壓氧治療之費用，共計61,200元，經被告再
    次調閱其91年6月7日至92年11月21日期間所有相關病歷資料
    ，送請專業審查醫師審查，以93年8月20日健保桃醫字第093
    0043249號函，仍否准原告所請，原告不服，申請審議、提
    起訴願，遞遭駁回之事實，為兩造所不爭，並有原告歷次向
    被告申請核退醫療費用函、被告92年1月20日及93年2月2日
    函之前行政處分、爭審會（92）權字第12844號及（93）權
    字第13304號之前審議審定、行政院衛生署92年11月4日衛署
    訴字第0920056620號之前訴願決定、系爭被告93年8月20日
    健保桃醫字第0930043249號函之行政處分、爭審會94年3月
    16日（93）權字第13705號審議審定，及行政院衛生署94年6
    月29日衛署訴字第0940021293號訴願決定等附卷可稽，自堪
    信為真實。
四、查本件原告係鼻咽癌患者，經放射治療後造成放射性脊髓炎
    ，惟「放射性脊髓炎」並非屬前揭健保高壓氧治療給付範圍
    ，此為原告所不爭執（見起訴狀）。且本案據行政院國軍退
    除役官兵輔導委員會桃園榮民醫院91年11月22日桃醫醫字第
    0910006182號函送原告病歷影本，並復以：「．．經查羅女
    士自墊醫療費用部分，係不符健保給付範疇，以自費方式施
    以高壓氧治療之處置費用．．」等語；敏盛綜合醫院亦以91
    年12月27日91敏醫字第1800號函送原告病歷，並說明：「病
    患因頸椎放射性脊椎炎接受高壓氧治療因不屬健保疾病適應
    症，經醫師詳細解釋同意自費使用」等語，嗣敏盛綜合醫院
    再以92年11月28日92敏事字第3250號函及93年6月23日敏事
    字第0930001746號函復被告，略以：「．．二、查本案收據
    自費項目為高壓氧治療，病患罹患鼻咽癌經放射線治療後造
    成『放射性脊髓炎』，但該疾病非為健保高壓氧給付標的。
    經與病患說明後，病患同意自費接受高壓氧治療．．三、本
    案非屬健保給付項目，如依照健保給付同等級費用，應收取
    新台幣1,400元整，但本院體恤病患之經濟狀況，每次僅收
    取新台幣1,000元．．」「．．經查收據自費項目為高壓氧
    治療，病患罹患鼻咽癌經放射線治療後造成『放射性脊髓炎
    』，但該病非為健保高壓氧給付疾病。經高壓氧專科醫師與
    病患說明後，同意自費接受高壓氧治療．．本院為體恤病患
    之經濟狀況每次僅收費1,000元．．．」等語。又被告將全
    案資料送請多位專業醫師審查結果，仍認原告因放射治療所
    造成之「放射性脊髓炎」，並不符高壓氧治療適應症之範圍
    ，有多份審查醫師意見表影本附於原處分卷及審議案卷可稽
    ，從而，被告以系爭93年8月20日健保桃醫字第0930043249
    號函復仍不予給付，揆諸前揭規定及說明，自無不洽。
五、本件原告係自費施行多次高壓氧治療後，再向被告申請核退
    自付醫療費用，並非由保險醫事服務機構向保險人申報事前
    審查【全民健康保險法第52條、全民健康保險醫事服務機構
    醫療服務審查辦法、全民健康保險特殊診療項目及藥材事前
    審查作業要點、全民健康保險高科技診療項目及審查程序作
    業要點、全民健康保險醫療費用審查注意事項．．有關『事
    前審查』之規定參照】而支付費用，則本件依原告施行治療
    時全民健康保險醫療費用支付標準第2部第2章第6節第3項之
    規定，「放射性脊髓炎」既非屬前揭健保高壓氧治療給付之
    範圍，被告自不負核退醫療費用之責任，殊不能僅以治療後
    有效，即要求應由保險人予以全部給付，是原告請求將其91
    年6月7日至92年11月21日期間所有相關病歷資料，送請中華
    民國高壓暨海底醫學會鑑定高壓氧治療對其所患放射性頸脊
    髓炎是否存在療效而應列入健保給付範圍乙節，本院認為無
    此必要。此外，對於高危險、昂貴或易浮濫使用之醫療服務
    、特殊材料及藥品，已有保險人應就主管機關核定後公告之
    項目辦理事前審查之相關程序及規定，已如前述，原告捨此
    不由，卻於自費施行多次治療後，要求保險人將其病症納入
    高壓氧治療適應症而核退自付醫療費用，所訴委無可採。
六、有關長庚紀念醫院就原告之病情申請給付而獲被告同意給付
    乙節。經查，長庚紀念醫院係提出59007A（慢性復發性骨髓
    炎）項目之事前申請，被告卻以59013A（放射性組織壞死）
    項目給付，有卷附「全民健康保險特殊診療項目及藥材、高
    科技診療項目事前審查申請書」可稽，則被告所為上開核定
    給付之處分，固待研酌，惟被告業已答辯陳明基於有利保險
    對象之原則，而未對該醫院追扣該筆醫療費用，是原告尚難
    以被告已核給長庚紀念醫院之申請給付而主張本件亦應比照
    核退全民健康保險自付醫療費用。
七、至於原告所舉國家衛生研究院TCOG放射療法委員會之研究報
    告，主張脊髓炎可用高壓氧治療乙節，查醫學研究報告固可
    作為臨床醫學診療之參考，惟是否健保即應予給付，需全盤
    考量健保制度設計、保險費率及健保財務收支等相關事項，
    再作探討，是本件原告申請核退自付醫療費用乙節，仍應依
    原告施行治療時全民健康保險醫療費用支付標準第2部第2章
    第6節第3項之規定加以判斷核定。
八、綜上所述，本件被告核定不予支付原告施行多次高壓氧治療
    之費用，徵諸前揭規定及說明，並無違誤。審議審定及訴願
    決定遞予維持，俱無不合。原告猶執前詞，聲明撤銷訴願決
    定、審議審定及原處分，及請求判命被告作成退還原告自墊
    醫療費用61,200元之處分，均為無理由，應予駁回。
九、兩造其餘攻擊防禦方法均與本件判決結果不生影響，故不逐
    一論述，又本件適用簡易訴訟程序，爰不經言詞辯論逕為判
    決，併予敘明。
據上論結，本件原告之訴為無理由，爰依行政訴訟法第233條第1
項、第236條、第98條第3項前段，判決如主文。
中    華    民    國    94    年    12    月    29    日
                              第六庭法官　曹瑞卿
上為正本係照原本作成。
本件以訴訟事件所涉及之法律見解具有原則性者為限，始得於本
判決送達後20日內向本院提出上訴狀並表明上訴理由，如已於本
判決宣示後送達前提起上訴者，應於判決送達後20日內補具上訴
理由（均按他造人數附繕本），且經最高行政法院許可後方得上
訴。
中    華    民    國    94    年    12    月    29    日
            　　　　　　　　　 　 書記官  方偉皓
